臺灣高等法院刑事判決　　　　　　　　95年度上訴字第4362號
上　訴　人　臺灣臺北地方法院檢察署檢察官
被　　　告　乙○○
上列上訴人因偽造文書等案件，不服臺灣臺北地方法院95年度訴
字第909號，中華民國95年10月31日第一審判決（起訴案號：臺
灣臺北地方法院檢察署95年度偵緝字第1289號，併辦案號：臺灣
板橋地方法院檢察署95年度偵緝字第1359號、95年度偵字第1451
0號），提起上訴，本院判決如下：
    主  文
原判決撤銷。
乙○○連續行使偽造私文書，足以生損害於他人，累犯，處有期
徒刑肆月，如易科罰金，以參佰元即新臺幣玖佰元折算壹日。未
扣案簽帳單捌張上之偽造之英文署押共拾枚，均沒收之。
    事  實
一、乙○○前於民國八十九年、九十年間，因施用毒品及竊盜案
    件，經臺灣板橋地方法院先後判處有期徒刑五月、四月，分
    別於九十年十月十八日及九十一年六月十三日易科罰金執行
    完畢，仍不知悔改，於九十四年八月二、三日間某日，在臺
    北縣新莊市○○○路某處，拾得中國信託商業銀行（下稱中
    國信託）核發予甲○○之信用卡（卡號：0000000000000000
    ），竟意圖為自己不法之所有，予以侵占入己，並基於意圖
    為自己不法所有及行使偽造私文書之概括犯意，於同年八月
    八日下午十二點零三分許，持上開信用卡前往設在臺北市中
    正區○○○路三一號之中華電信股份有限公司（下稱中華電
    信）刷卡消費七千五百零四元，並在店員所交付一式二聯屬
    於私文書性質之信用卡簽帳單（簽帳單為直式二聯，一聯由
    特約商店保管，一聯交由刷卡人持有）第一聯持卡人簽名欄
    上偽簽「甲○○」之英文簽名署押（同時複寫「甲○○」簽
    名署押一枚於第二聯），作為「持卡人同意依照信用卡使用
    約定，一經使用或訂購物品均應按所示之全部金額，付款予
    發卡銀行」用意之證明，並交還承辦人而行使該偽造私文書
    之簽帳單，使上開公司之承辦人陷於錯誤，而同意其消費，
    足生損害於「甲○○」、上開公司及中國信託對於信用卡管
    理之正確性。同日下午又前往設於臺北縣永和市○○路○段
    四八號之蒙太奇美容化妝品名店（下稱「蒙太奇名店」）消
    費，於同日下午二點五十九分、三點零二分、三點九分許接
    續結帳時佯為信用卡之持有人「甲○○」，供該商店店員在
    刷卡機上刷卡完成辨識，先後接續刷卡消費九千元、一萬一
    千元、一萬元，並在店員所交付一式二聯屬於私文書性質之
    信用卡簽帳單（簽帳單為直式二聯，一聯由特約商店保管，
    一聯交由刷卡人持有）第一聯持卡人簽名欄上偽簽「甲○○
    」之英文簽名署押（同時複寫「甲○○」簽名署押一枚於第
    二聯），作為「持卡人同意依照信用卡使用約定，一經使用
    或訂購物品均應按所示之全部金額，付款予發卡銀行」用意
    之證明，並交還店員而行使該偽造私文書之簽帳單，使上開
    商店之店員陷於錯誤，而同意其消費購買物品，消費合計三
    萬七千五百零四元，均足生損害於「甲○○」、前述特約商
    店及中國信託對於信用卡管理之正確性。嗣又基於同前之詐
    欺與偽造文書之概括犯意，於九十四年八月九日凌晨零時三
    十七分許，至台北市中山區○○○路○段一Ｏ二號九樓「金
    德順商行」，以前揭同一方式，刷卡消費四萬元，均足生損
    害於「甲○○」、前述特約商店及中國信託對於信用卡管理
    之正確性。
二、案經中國信託訴由臺北市政府警察局大安分局報請臺灣臺北
    地方法院檢察署檢察官偵查起訴。
    理  由
壹、程序事項
一、被告乙○○之警詢筆錄得作為證據
    被告抗辯其警詢筆錄有關承認在「金德順商行」詐欺消費之
    記載，並不實在，並稱：「在製作警詢筆錄之前，我向警察
    說沒有這回事，他們說與簽帳單不符，要我配合他們製作筆
    錄，所以筆錄的內容與錄音是一樣的，我都是照他們列印的
    簽帳單來做筆錄，所以筆錄我才承認。」云云，惟查：證人
    即負責詢問被告乙○○警詢筆錄之警員張金山至本院結證稱
    ：「我們是根據被告盜刷的卡片的簽帳單，就逐筆訊問被告
    ，若是有的話，被告就會說明，我們就根據被告的說明記載
    。」「刷卡就有紀錄，就依簽帳單詢問被告，有無是被告要
    說明的，並不會在被告沒有說明之下要被告承認，我們沒有
    必要要被告那樣做。」等語，證人即負責製作被告警詢筆錄
    之陳鴻澤到本院結證稱：「我是根據被告的敘述記載的。」
    等語（見本院卷第二十五頁反面），並經本院當庭勘驗警詢
    筆錄之錄音帶，證明筆錄內容與錄音內容完全相符，有勘驗
    筆錄在卷（本院卷第二十五頁反面），足徵證人所言不虛，
    自可採信。此外，被告乙○○於原審訊問時亦自陳：「警察
    叫我配合他們，他們比較好辦事。警察沒有打我，也沒有騙
    我，或承認有什麼好處。」（原審卷第二十七頁），足徵被
    告乙○○之警詢筆錄係出於被告之自由意志所為至明。警詢
    筆錄之製作既係出於被告之自由意志，且經被告親自閱讀無
    訛後始簽名捺印於警詢筆錄，有被告簽名捺印之筆錄在卷可
    佐，另亦查無警員要求被告配合之情事，是以被告抗辯警詢
    內容有關「金德順商行部分之消費不實在，不得作證據」云
    云，自不足採。
二、按：刑事訴訟法第一百五十九條之五明定：「被告以外之人
    於審判外之陳述，雖不符前四條之規定，而經當事人於審判
    程序同意作為證據，法院審酌該言詞陳述或書面陳述作成時
    之情況，認為適當者，亦得為證據。」、「當事人、代理人
    或辯護人於法院調查證據時，知有第一百五十九條第一項不
    得為證據之情形，而未於言詞辯論終結前聲明異議者，視為
    有前項之同意。」，其立法理由在於傳聞證據未經當事人之
    反對詰問予以核實，乃排斥其證據能力。惟當事人如放棄對
    原供述人之反對詰問權，於審判程序表示同意該等傳聞證據
    可作為證據，此時，法院除認該傳聞證據欠缺適當性外，自
    可承認其證據能力。又當事人、代理人或辯護人於調查證據
    時，知有刑事訴訟法第一百五十九條第一項不得為證據之情
    形，卻表示「對於證據調查無異議」、「沒有意見」等意思
    ，而未於言詞辯論終結前聲明異議者，應視為已有將該等傳
    聞證據採為證據之同意。最高法院九十三年度台上字第三五
    三三號、九十四年度台上字第二九七六號判決亦採同一見解
    。本件公訴人及被告於原審及本院之準備程序及審判程序中
    對於證人即被害人甲○○、中國信託負責查訪本案之員工李
    念祖等人之陳述筆錄、簽帳單等等證據資料之證據能力，均
    表示沒有爭執，且迄於言詞辯論終結前亦未聲明異議。本院
    審酌本案證人之陳述及證據資料作成時之情況，核無違法取
    證或其他瑕疵，認為以之作為證據為適當，前述證人於審判
    外之陳述及相關證據資料，自得做為證據。
貳、實體事項
一、訊據被告乙○○，除否認前往金德順商行詐欺消費，辯稱：
    在蒙太奇名店消費後就將信用卡隨手棄置外，其餘事實均自
    白不諱，另辯稱：金德順商行部分，係警方要求伊承認比較
    好處理，伊為方便警方處理就坦承，事實上伊並無前往金德
    順商行消費云云，惟查：
  (一)、上開事實，業經被告於九十四年九月六日警詢時坦承不諱
      ，有警詢筆錄在卷（偵字第一四五一Ｏ號偵查卷第二十四
      頁至第二十七頁）可佐，核與證人即被害人甲○○、維勝
      租車行員工鍾維峻、中國信託負責查訪本案之員工李念祖
      等人之證言相符，並有簽帳單等影本可證，足徵其自白與
      事實相符，自得作為判斷之依據。
  (二)、被告於原審審理時坦承中華電信該筆消費為其盜刷（本院
      審判筆錄第二頁第二十四行），嗣雖改稱不記得是否有刷
      ，然其既坦承自拾得該信用卡至丟棄期間均未交付他人，
      足認自九十四年八月二日或三日至八月八日期間，該張信
      用卡乃在被告持有中，該筆消費應為被告盜刷無疑。
  (三)、前開在金德順商行刷卡消費四萬元之簽帳單，雖經以肉眼
      觀察與被告其餘盜刷之簽帳單上之英文簽名相異，但縱如
      被害人甲○○本人之簽名，亦無每次均完全相符之可能，
      被告既非被害人，其各次簽名有所出入實屬常情，若以該
      次簽名與被告其餘盜刷簽帳單上之英文簽名不符，即認非
      被告所為，是否盜刷者於不同特約商店盜刷時，均以不同
      字跡簽名反可免責？況被告既已於同年八月八日盜刷數筆
      金額成功，殊難想像其未食髓知味，卻於犯罪未遭發覺前
      即將被害人之信用卡丟棄？旋於翌日凌晨遭他人拾獲後，
      隨即持至「金德順商行」盜刷一次便將信用卡丟棄，顯然
      悖於常情。被告辯稱伊未至金德順商行刷卡四萬元云云，
      顯為臨訟卸責之詞，不足採信。
  (四)、本件事證明確，被告上開犯行，堪以認定，應依法論科。
二、法律適用
  (一)、按持信用卡交易，基本上於信用卡中心不依契約給付持卡
      人所消費之帳款予特約商店時，持卡人對於特約商店仍直
      接負有給付價金義務，從而持信用卡交易與通常之買賣，
      並無差異，僅在價金給付上由發卡銀行經由信用卡中心代
      為付帳，而發卡銀行經由信用卡中心給付特約商店價金時
      ，則事後之權利關係發生變動，亦即由持卡人對於發卡銀
      行負擔給付價金債務而已。是持卡人與特約商店間之交易
      ，乃係以信任關係為基礎的繼續的信用販賣契約，倘持卡
      人並無支付價金之意思與能力，向特約商店提示信用卡消
      費，係屬對特約商店店員施行詐欺；次按持信用卡交易後
      ，店員交付予持卡人簽名之簽帳單係一式二聯，其中第一
      聯由持卡人簽名後（同時複寫第二聯），即由特約商店交
      持卡人收執，係表明持卡人同意依照信用卡使用約定，一
      經使用或訂購物品均應按所示之全部金額，付款予發卡銀
      行之全部金額。故持卡人於該簽帳單簽名之用意與票據背
      書大致相同，皆係對所簽之金額負責之意，具私文書性質
      ，至於第二聯則由持卡人提出交付予特約商店。本件被告
      持侵占所得之信用卡至特約商店消費，使店員陷於錯誤，
      而交付財物，並於簽帳單上偽造他人署押提出於特約商店
      ，核被告所為，係犯刑法第三百三十七條侵占遺失物罪、
      第二百十六條、第二百十條行使偽造私文書罪、第三百三
      十九條第一項詐欺取財罪。
  (二)、被告行為後，刑法已於九十四年二月二日修正公布，並於
      九十五年七月一日施行，修正後第二條第一項規定：「行
      為後法律有變更者，適用行為時之法律。但行為後之法律
      有利於行為人者，適用最有利於行為人之法律。」此項修
      正乃為符合刑法第一條罪刑法定主義之要求，貫徹法律禁
      止溯及既往原則，屬規範行為後法律變更所生新舊法律比
      較適用之準據法，無比較新舊法之問題，應逕適用修正後
      刑法決定新舊法之適用，先予敘明。又關於刑法修正後之
      新舊法比較，應就罪刑有關之一切情形，綜其全部罪刑之
      結果而為比較，最高法院九十五年五月二十三日著有九十
      五年度第八次刑庭會議決議可參。
  １、罰金刑：修正前刑法分則編有關罰金刑之貨幣單位為銀元
      ，且依刑法分則編應處罰金者，應適用罰金罰鍰提高標準
      條例第一條、第四條之規定，亦即應按各該具體條文制定
      或修正之時間先後，定其提高之倍數。刑法修正後，刑法
      施行法增訂第一之一條，於九十五年六月十四日經總統公
      布，並自同年七月一日起施行，該條規定：「中華民國九
      十四年一月七日（註：立法院通過修正案之時間）刑法修
      正施行後，刑法分則編所定罰金之貨幣單位為新臺幣。九
      十四年一月七日刑法修正時，刑法分則編未修正之條文定
      有罰金者，自九十四年一月七日刑法修正施行後，就其所
      定數額提高為三十倍。但七十二年六月二十六日至九十四
      年一月七日新增或修正之條文，就其所定數額提高為三倍
      」。亦即自九十五年七月一日起，刑法分則編所定罰金之
      貨幣單位，由原來之銀元改為新臺幣，且九十四年一月七
      日刑法修正時，刑法分則編未修正之條文定有罰金者，自
      九十五年七月一日起，有關罰金之數額提高為三十倍。
      本件被告所犯刑法第三百三十七條、第三百三十九條等罪
      ，均有罰金刑之處罰，且自二十四年七月一日公布施行後
      即未再修正，依增訂刑法施行法第一之一條之規定，其罰
      金以新臺幣為單位，數額應提高三十倍。此與修正前之罰
      金以銀元為單位，適用罰金罰鍰提高標準條例之結果應提
      高十倍者，舊法對被告而言並無不利（新臺幣與銀元之比
      例為一比三，換算結果亦為三十倍）。
  ２、連續犯：刑法修正後，刪除第五十六條連續犯之規定，此
      刪除雖非犯罪構成要件之變更，但顯已影響行為人刑罰之
      法律效果，自屬法律有變更，依修正後之刑法第二條第一
      項規定比較新、舊法結果，舊法第五十六條連續犯之規定
      乃將被告連續之數行為以一罪論，較有利被告。
  ３、牽連犯：刑法修正後，刪除第五十五條關於牽連犯之規定
      ，此　刪除雖非犯罪構成要件之變更，但顯已影響行為人
      刑罰之法律效果，自屬法律有變更，經比較新舊法結果，
      舊法第五十五條牽連犯之規定乃將被告之數行為以一罪論
      ，較有利被告。
  ４、被告行為時之刑法第四十一條第一項前段規定：「犯最重
      本刑為五年以下有期徒刑以下之刑之罪，而受六個月以下
      有期徒刑或拘役之宣告，因身體、教育、職業、家庭之關
      係或其他正當事由，執行顯有困難者，得以一元以上三元
      以下折算一日，易科罰金。」又修正前罰金罰鍰提高標準
      條例第二條（於九十五年七月一日修正刪除）規定，就其
      原定數額提高為一百倍折算一日，則本件被告行為時之易
      科罰金折算標準，最高得以銀元三百元折算一日，經折算
      為新臺幣後，應以新臺幣九百元折算為一日。惟九十五年
      七月一日施行之刑法第四十一條第一項前段則規定：「犯
      最重本刑為五年以下有期徒刑以下之刑之罪，而受六個月
      以下有期徒刑或拘役之宣告者，得以新臺幣一千元、二千
      元或三千元折算一日，易科罰金。」比較修正前後之易科
      罰金折算標準，以修正前之規定，較有利於被告。
  ５、綜合上述各條文修正前後之比較，以被告行為時之法律較
      有利於行為人，就新舊法有比較之部分，自應適用修正前
      刑法之相關規定予以論處。
  (二)、按刑法第二條第一項之規定，係規範行為後「法律變更」
      所生新舊法比較適用之準據法，故被告行為後刑法條文之
      修正，對於被告並無有利或不利之情形者（例如新舊法處
      罰輕重相同，犯罪構成要件亦無寬嚴之別等），即無適用
      修正後刑法第二條第一項之規定比較新舊法適用之問題（
      最高法院九十五年度台上字第五五八九號判決採同一見解
      ）。被告曾有如事實欄所述之犯罪科刑執行完畢情形，有
      臺灣高等法院被告前案紀錄表一份可參，其受有期徒刑執
      行完畢後，於五年內故意再犯有期徒刑以上之本罪。新刑
      法第四十七條第一項雖將舊刑法修正限制為受徒刑之執行
      完畢，或一部之執行而赦免後，五年以內「故意」再犯有
      期徒刑以上之罪者，始成立累犯。但上述新舊法之規定，
      對於本件被告「故意」犯行使偽造私文書等罪，並無所謂
      「有利或不利」之情形，應無適用修正後刑法第二條第一
      項之規定比較新舊法適用之問題（最高法院九十五年度台
      上字第五五六八號判決採同一見解）。
  (三)、被告前述犯行中，偽造簽名署押為偽造私文書之階段行為
      ，偽造私文書之低度行為為行使之高度行為吸收，均不另
      論罪。被告先後數次詐欺取財及行使偽造私文書犯行間，
      均時間緊接，方式皆相同，觸犯構成要件相同之罪名，均
      顯係基於概括犯意反覆為之，均為連續犯，應各以一罪論
      （即連續詐欺取財、連續行使偽造私文書罪）。
  (四)、按接續犯係基於單一之犯意，以單一行為之數個舉動，接
      續進行同一犯罪，在犯罪完成以前，其各個舉動均屬犯罪
      行為之一部，而接續的侵害同一法益，為實質上一罪；至
      連續犯則係一次即可成罪之行為，基於一個概括犯意，反
      覆數次而觸犯同一之罪名，其係以數個獨立之犯罪行為，
      連續數次侵害同一法益，法律上綜合各個行為而只論以一
      罪。被告乙○○於九十四年八月八日下午二點五十九分、
      三點零二分、三點九分持往設於臺北縣永和市○○○段四
      八號之蒙太奇名店消費，結帳時佯為信用卡之持有人「甲
      ○○」，供該商店店員在刷卡機上刷卡完成辨識，先後接
      續刷卡消費九千元、一萬一千元、一萬元，並在店員所交
      付一式二聯屬於私文書性質之信用卡簽帳單第一聯持卡人
      簽名欄上偽簽「甲○○」之英文簽名署押（同時複寫「甲
      ○○」簽名署押一枚於第二聯）等等行為，被告係於同時
      、同地，先後密接在該附簽帳單上三次偽造「甲○○」之
      簽名署押之行為，係基於單一偽造署押進而偽造私文書並
      行使之犯意的接續動作，為接續犯，僅論以單純一罪。
  (五)、又關於「金德順商行部分」之事實，雖未經檢察官記載於
      起訴書犯罪事實欄內而未據起訴，惟此部分與前述經起訴
      、論罪部分有連續犯、牽連犯等裁判上一罪之關係，為起
      訴效力所及，並經檢察官函請併辦，本院自得合一審理。
  (六)、前述侵占遺失物、詐欺取財、行使偽造私文書等犯行間，
      有方法（手段）、目的之牽連關係，應依牽連犯之規定從
      一重以連續行使偽造私文書罪處斷。
  (七)、被告有如事實欄所載犯罪科刑執行完畢之情形，有本院被
      告全國前案紀錄表在卷可稽，其於有期徒刑執行完畢之後
      ，於五年內再犯本件有期徒刑以上之罪，為累犯，應依法
      加重其刑。
三、原審以被告罪證明確，予以論科，固非無據，惟查：
  (一)、被告乙○○於九十四年八月八日下午二點五十九分、三點
      零二分、三點九分持往設於臺北縣永和市○○○段四八號
      之蒙太奇名店消費之犯行，為接續犯，原審誤為連續犯，
      自有未合。
  (二)、被告在店員所交付一式二聯屬於私文書性質之信用卡簽帳
      單（簽帳單為直式二聯，一聯由特約商店保管，一聯交由
      刷卡人持有）第一聯持卡人簽名欄上偽簽「甲○○」之英
      文簽名署押（同時複寫「甲○○」簽名署押一枚於第二聯
      ）之事實，未加以認定，亦有未合。
  (三)、按「刑法第三百三十九條第一項之詐欺取財罪與同條第二
      項之詐欺得利罪，兩者雖均以詐術為方法，但前者所得為
      財物，後者為財產上之利益，其標的不同，雖規定在同一
      法條之中，但其犯罪構成要件不同，應不成立連續犯（司
      法院大法官會議釋字第一五二號解釋參照）」最高法院九
      十四年度台上字第六七三三號判決採同一見解。經查：原
      判決事實欄記載「乙○○於民國九十四年八月二日或八月
      三日，在臺北縣新莊市○○○路某處，拾得中國信託商業
      銀行（下稱中國信託）核發予甲○○之信用卡（卡號：00
      00000000000000），竟意圖為自己不法之所有，予以侵占
      入己，繼而基於意圖為自己不法所有之概括犯意，於同年
      八月三日下午四點十七分左右，持上述信用卡前往臺北縣
      三重市○○路○段九號一樓維勝租車行交付該行員工鍾維
      峻，用以支付其於同年七月二十六日租車之費用新臺幣（
      下同）一萬元，使鍾維峻陷於錯誤，誤信乙○○是真正持
      卡人而過卡，嗣因鍾維峻發現信用卡背面之簽名並非乙○
      ○而取消該筆交易，致乙○○未取得利益。」（原判決書
      第一頁），另於判決理由內記載「被告所為，刑法第三百
      三十九條第三項、第二項詐欺得利未遂罪」，此部分並未
      經記載於起訴書犯罪事實欄內而未經起訴，且與本件檢察
      官起訴被告乙○○犯有刑法第三百三十九條第一項之詐欺
      取財罪部分，難認有連續犯裁判上一罪，原判決誤認為連
      續犯裁判上一罪併予審判，自有未合。
  (四)、累犯為法定加重原因。原判決理由內並未說明其構成累犯
      之「依憑」，而率論以累犯，自嫌理由不備（最高法院七
      十六年度台上字第四七四一號判決採同一見解）。
  (五)、按「行為後法律有變更者，應將行為時之法律與中間法及
      裁判時之法律比較適用最有利於行為人之法律，刑法第二
      條第一項規定甚明。此之所謂法律有變更者，以刑事實體
      法為限，程序法不在其內（司法院院字第一八五四號解釋
      參照）。刑法第四十一條關於易科罰金事項規定係屬刑罰
      實體法，為救濟不能執行短期自由刑時之換刑處分，固兼
      有執行事項之本質，然其折算方法，於刑之宣告同時，一
      併諭知，相當於科刑之程序，與一般純屬執行之程序有別
      。折算標準不同，導致犯人繳納罰金之數額有異，難謂與
      量刑之輕重無關，應屬相當科刑規範之變更，自有刑法第
      二條第一項規定之適用。本院二十九年上字第五二五號判
      例：『依刑法第二條第一項但書適用有利於行為人之法律
      時，除有特別規定，及事關執行如易服勞役、易科罰金、
      易以訓誡、數罪併罰之定執行刑及緩刑等，不應適用舊法
      者外，既認行為時法為有利於行為人，即不容對於其他關
      係條文，復用裁判時法，以紊系統。」已於民國九十四年
      十二月十三日，九十四年度第十七次刑事庭會議決議不再
      援用。是有關易科罰金事項逕依新法之見解，即不再供參
      考。」最高法院九十五年度台上字第七二七三號判決採同
      一見解。原判決依修正前刑法第四十一條第一項前段，諭
      知易科罰金之折算標準，惟未說明其理由，亦有未合。
  (六)、對檢察官函請併辦部分（即金德順商行部分之事實），原
      審誤未認定裁判上一罪予以合一審判，亦有未合。
四、檢察官以原審就「金德順商行」部分誤認不能證明犯罪而未
    合一審判，指摘原判決不當，為有理由，自應由本院將原判
    決予以撤銷改判。爰審酌被告犯罪之動機、目的、犯後坦承
    大部分的犯行，且已賠償中國信託全部損失等一切情狀，量
    處有期徒刑四月，並依修正前刑法第四十一條第一項前段，
    諭知易科罰金之折算標準。未扣案之簽帳單共有五份，各份
    均有二聯，該等簽帳單上偽造之英文簽名署押共十枚，不問
    屬於犯人與否，均依刑法第二百十九條規定沒收之。
據上論斷，應依刑事訴訟法第三百六十九條第一項前段、第三百
六十四條、第二百九十九條第一項前段，修正前刑法第五十六條
、第五十五條、第四十一條第一項前段、刑法第二條第一項、第
三百三十七條、第二百十六條、第二百十條、第三百三十九條第
一項、第四十七條、修正前刑法第二百十九條，罰金罰鍰提高標
準條例第一條前段，修正前罰金罰鍰提高標準條例第二條，刑法
施行法第一條之一第一項，現行法規所定貨幣單位折算新臺幣條
例第二條，判決如主文。
本案經檢察官王壬貴到庭執行職務。
中　　華　　民　　國　　96　　年　　1 　　月　　30　　日
　　　　　　　　　刑事第一庭審判長法　官  蔡  長  溪
　　　　　　　　　　　　　　　    法　官  陳  春  秋
　　　　　　　 　 　　　　　　　　法　官  林  俊  益
以上正本證明與原本無異。
如不服本判決，應於收受送達後十日內向本院提出上訴書狀，其
未敘述上訴之理由者並得於提起上訴後十日內向本院補提理由書
。
                                  書記官  廖  月  女
中　　華　　民　　國　　96　　年　　1 　　月　　30　　日
附錄：本案論罪科刑法條全文
刑法第210條
偽造、變造私文書，足以生損害於公眾或他人者，處五年以下有
期徒刑。
刑法第216條
行使第二百十條至第二百十五條之文書者，依偽造、變造文書或
登載不實事項或使登載不實事項之規定處斷。
刑法第339條
意圖為自己或第三人不法之所有，以詐術使人將本人或第三人之
物交付者，處五年以下有期徒刑、拘役或科、或併科一千元以下
罰金。
以前項方法得財產上不法之利益或使第三人得之者，亦同。
前二項之未遂犯罰之。
